【裁判字號】    97,交抗,2036
【裁判日期】    971128
【裁判案由】    違反道路交通管理處罰條例
【裁判全文】
臺灣高等法院交通事件裁定            97年度交抗字第2036號
抗  告  人
即受處分人  甲○○
上列抗告人因違反道路交通管理處罰條例案件，不服臺灣板橋地
方法院，中華民國97年10月9日所為裁定（97年度交聲字第2569
號），提起抗告，本院裁定如下：
    主  文
抗告駁回。
    理  由
一、原裁定意旨略以：異議人即受處分人甲○○於民國（下同）
    96年6月22日上午11時23分許，將車牌號碼M69-523號重型機
    車，停放於臺北醫院週邊之停車格內，惟因停車位置不依規
    定，由原舉發機關臺北市政府交通局停車管理處之交通助理
    員拍照逕行舉發，異議人不服申訴，經原處分機關以板監裁
    字裁41-1AB649576號違反道路交通管理事件裁決書（下稱裁
    決書），裁處受處分人罰鍰新臺幣（下同）1千2百元。受處
    分人以伊之機車遭人移置，致有停車位置不依規定之違規，
    而聲明異議。原審依卷附之違規現場採證照片內容，認異議
    人所有之前開車輛停放位置確有違規行為，且異議人就所辯
    伊之機車遭他人移置之情，亦未能舉證證明以實其說，而無
    法憑信。惟異議人曾於本件舉發違反道路交通管理事件通知
    單（下稱舉發違規通知單）所定之應到案日期為96年7月26
    日前之同月24日，向交通部路政司提出申訴，經函轉臺北市
    政府交通局，其提出申訴之時間，應以向交通部路政司提出
    之時間為準，依規定即得以繳納最低額，爰撤銷原裁處最高
    額罰鍰之處分，改處罰鍰新台幣陸佰元，以維護異議人之權
    益等語。
二、抗告意旨略以：伊之機車遭人移置，致有停車位置不依規定
    之違規行為外，並質疑停管處交通助理員，舉發有無業績壓
    力，及請告知如何舉證才有利於抗告人云云。
三、經查：
  (一)按汽車駕駛人停車時，停車位置不依規定者，處6百元以上1
    千2百元以下罰鍰，道路交通管理處罰條例第56條第1項第9
    款定有明文。次按道路交通管理處罰條例所定罰鍰之處罰，
    行為人接獲違反道路交通管理事件通知單後，於15日內得不
    經裁決，逕依第92條第3項之罰鍰基準規定，向指定之處所
    繳納結案；不服舉發事實者，應於15日內，向處罰機關陳述
    意見；其不依通知所定期限前往指定處所聽候裁決，且未依
    規定期限繳納罰鍰結案或向處罰機關陳述意見者，處罰機關
    得逕行裁決之，道路交通管理處罰條例第9條亦定有明文。
  (二)又按交通員警製單舉發違反道路交通管理處罰條例所列之違
    規事實，本質上為行政處分，係公務員基於職務上權力，依
    法就特定之具體事件所為具公法上效果之單方行政行為，基
    於公務員為公法上行為具有公信力之原則，該行政行為當可
    被推定為真正，其據以依法處分之事實認定亦為正確無誤，
    此公信原則，乃立法者賦予行政機關制定違反道路交通事件
    統一裁罰標準及處理細則，使執勤警員得當機處分，以維護
    交通秩序、安全之行政目的。又依道路交通管理處罰條例科
    處行政罰事件，依據公法爭議之舉證責任分配法則，應先由
    行政機關就其業已履踐相關正當法律程序以及人民應受處罰
    之客觀違反法令行為，負證明之責，受處罰人就行政機關已
    為相當證明之前開事項，若主張欠缺主觀歸責條件或為其他
    抗辯，亦須就其所辯提出反證。本件抗告人停車位不依規定
    之情，為抗告人所不否認，並有上開採證照片、舉發違規通
    知單附原審卷可稽，抗告人雖辯稱遭他人移置，但未能就如
    何被移置之情，舉證證明，其舉證責任未盡，徒憑己意，空
    言置辯，自難採信。是其違規之行為堪予認定。
  (三)本件舉發違規通知單所定之應到案日期為96年7月26日前，
    而抗告人於96年7月24日即向交通部路政司提出申訴，經該
    司於同年25日以路臺機字第0960411425號函轉臺北市政府交
    通局，雖異議人非向原舉發機關提出申訴，惟業經該司函轉
    原舉發機關查處之事實，此有臺北市停車管理處96年7月31
    日北市停四字第09633837800號函、交通部路政司96年7月25
    日路臺機字第0960411425號書函各1紙附卷可稽，是抗告人
    向原處分機關申訴期日，應以向交通部路政司提出申訴之96
    年7月24日為準。即於應到案日期前向原處分機關提出申訴
    ，而得以繳納最低額罰鍰。
四、原審以本件抗告人確有「停車位置不依規定」之違規事實，
    惟係於應到案日期前提出申訴，爰將原處分機關對抗告人為
    最高額裁罰之不當處分，予以撤銷，改為依最低額裁罰，而
    處罰鍰新台幣六百元，經核並無不合，抗告人仍執上詞，提
    起告抗，為無理由，應以駁回。至抗告人徒憑已意指摘交通
    助理員舉發，是否有業績壓力？非本院權責，又應如何舉證
    會有利於抗告人之情，自可將認為有利己之實情，且有何可
    證明之相關資料提出，以供查證，或請教他人，附此敘明。
據上論結，應依道路交通案件處理辦法第26條，刑事訴訟法第41
2條，裁定如主文。
中    華    民    國    97    年    11    月    28    日
                  刑事第十九庭審判長法  官  黃金富
                                    法  官  吳  燦
                                    法  官  魏新國
以上正本證明與原本無異。
不得再抗告。
                                    書記官  邵淑津
中    華    民    國    97    年    12    月    1     日


司法院資訊處製作；財團法人民間司法改革基金會備份。
